---
title: "Analisando Commits no Git"
output: html_document
---

```{r setup, include=FALSE}
knitr::opts_chunk$set(echo = TRUE)
library(tidyverse)
library(resample) # <-- Para bootstrap!
library(GGally)
library(grid)
library(ggplot2)
theme_set(theme_bw())

dados  = read_csv("dados.csv") %>%
  filter(file_extension %in% c("js", "py")) 

dados$date <- paste(dados$the_year, dados$the_month, dados$month_day, sep = "-")

dados = dados %>%
  mutate(day = weekdays(as.Date(date,'%Y-%m-%d')))
```

## Introdução

Neste checkpoint irei avaliar a popularidade, utilizando a quantidade de usuários do github, associados aos dias de semana, diferenciando entre os dias de semana e os finais de semana.

Irei avaliar os arquivos com extensão **js**(JavaScript) e **py**(Python), no qual a partir da amostra que temos cedida pelo github faremos uma inferência sobre a população utilizando um estimador, neste caso optei por utilizar a média.

## Desenvolvimento

Neste momento irei mostrar as informações sobre os arquivos .py e .js contidos na amostra, tomando como base os gráficos de fim de semana e final de semana.

```{r}
semana <- dados %>%
  filter(day %in% c("segunda-feira", "terça-feira",  "quarta-feira",  "quinta-feira",  "sexta-feira"))

fim.semana <- dados %>%
  filter(day %in% c("sábado", "domingo"))

semana.py <- semana %>%
  filter(file_extension %in% "py")

semana.js <- semana %>%
  filter(file_extension %in% "js")

fim.semana.py <- fim.semana %>%
  filter(file_extension %in% "py")

fim.semana.js <- fim.semana %>%
  filter(file_extension %in% "js")

dados.semana <- semana %>%
  group_by(file_extension) %>%
  summarise(media = mean(users), mediana = median(users), sum = sum(users), numobser = n())

dados.final.semana <- fim.semana %>%
  group_by(file_extension) %>%
  summarise(media = mean(users), mediana = median(users), sum = sum(users), numobser = n())

ggplot(data = dados.semana, aes(x = file_extension, y = media, fill = sum)) +
  geom_bar(stat = "identity") +
  ggtitle("Durante a semana")

ggplot(data = dados.final.semana, aes(x = file_extension, y = media, fill = sum)) +
  geom_bar(stat = "identity") +
  ggtitle("Final de semana")

glimpse(dados.semana)
glimpse(dados.final.semana)
```

Porém, nosso questionamento é sobre a população, tendo em vista que temos apenas uma amostra é necessário que façamos uma inferência para que a partir dela obtivamos dados da população.
Para inferir sobre os dados iremos utilizar a técnica bootstrap, que consiste em uma reamostragem realizadas b vezes e em cada vez é calculada a estatística e que nos interessa (no nosso caso a **média**) para cada uma das amostras.

```{r}
repeticoes = 4000 # pelo menos 2000, mas mais não faz mal.

exp_com_bootstrap <- function(x){
  boot_x <- sample(x, size = NROW(x), replace = TRUE) # aqui é o bootstrap
  return(mean(boot_x))
}

#Python
# Agora o input das reamostragens é a amostra!
experimentos.semana.py = data_frame(i = 1:repeticoes) %>% 
  rowwise() %>% 
  mutate(media_exp = exp_com_bootstrap(semana.py$users)) # <- Aqui!

experimentos.fim.semana.py = data_frame(i = 1:repeticoes) %>% 
  rowwise() %>% 
  mutate(media_exp = exp_com_bootstrap(fim.semana.py$users)) # <- Aqui!

# IC com 95%: 
alpha = .05
ci.semana.py = quantile(experimentos.semana.py$media_exp, 
              probs = c(alpha/2, 1 - alpha/2))

# IC com 95%: 
alpha = .05
ci.fim.semana.py = quantile(experimentos.fim.semana.py$media_exp, 
              probs = c(alpha/2, 1 - alpha/2))

ggplot(experimentos.semana.py, aes(x = media_exp)) + 
  geom_histogram(binwidth = 1, colour = "darkorange", fill = "white") + 
  geom_vline(aes(xintercept = ci.semana.py[[1]]), colour = "blue") + 
  geom_vline(aes(xintercept = ci.semana.py[[2]]), colour = "blue") +
  ggtitle("Média de usuários dos arquivos .py durante a semana")

ggplot(experimentos.fim.semana.py, aes(x = media_exp)) + 
  geom_histogram(binwidth = 1, colour = "darkorange", fill = "white") + 
  geom_vline(aes(xintercept = ci.fim.semana.py[[1]]), colour = "blue") + 
  geom_vline(aes(xintercept = ci.fim.semana.py[[2]]), colour = "blue") +
  ggtitle("Média de usuários dos arquivos .py durante o final de semana")

# Java Script

experimentos.semana.js = data_frame(i = 1:repeticoes) %>% 
  rowwise() %>% 
  mutate(media_exp = exp_com_bootstrap(semana.js$users)) # <- Aqui!


experimentos.fim.semana.js = data_frame(i = 1:repeticoes) %>% 
  rowwise() %>% 
  mutate(media_exp = exp_com_bootstrap(fim.semana.js$users)) # <- Aqui!

# IC com 95%: 
alpha = .05
ci.semana.js = quantile(experimentos.semana.js$media_exp, 
              probs = c(alpha/2, 1 - alpha/2))

# IC com 95%: 
alpha = .05
ci.fim.semana.js = quantile(experimentos.fim.semana.js$media_exp, 
              probs = c(alpha/2, 1 - alpha/2))

ggplot(experimentos.semana.js, aes(x = media_exp)) + 
  geom_histogram(binwidth = 1, colour = "darkorange", fill = "white") + 
  geom_vline(aes(xintercept = ci.semana.js[[1]]), colour = "blue") + 
  geom_vline(aes(xintercept = ci.semana.js[[2]]), colour = "blue") +
  ggtitle("Uso durante a semana arquivos extensão .js")

ggplot(experimentos.fim.semana.js, aes(x = media_exp)) + 
  geom_histogram(binwidth = 1, colour = "darkorange", fill = "white") + 
  geom_vline(aes(xintercept = ci.fim.semana.js[[1]]), colour = "blue") + 
  geom_vline(aes(xintercept = ci.fim.semana.js[[2]]), colour = "blue") +
  ggtitle("Uso durante o final de semana arquivos extensão .js")

```

Nestes gráficos estão presentes os Intervalos de Confiança (demarcados pela linha azul), no qual temos confiabilidade de 95% que a média da população esteja presente nesse intervalo, a partir disso podemos chegar as conclusões.

#Pergunta 1: Para cada uma delas, há uma diferença significativa na sua popularidade durante a semana e durante o fim de semana? Essa diferença é grande?

**Python** - Levando em consideração que o intervalo de confiança, para *"A média de usuários dos arquivos .py durante a semana"*(IC1) é **[4591;4710]** já *"A média de usuários dos arquivos .py durante o final de semana"*(IC2) é **[2469;2578]**, temos que IC1 é quase o dobro de IC2, dessa forma podemos inferir que existe uma grande diferença na quantidade de usuários durante a semana para os usuários do final de semana.   

**Java Script** - Levando em consideração que o intervalo de confiança, para *"A média de usuários dos arquivos .js durante a semana"*(IC1) é **[6928;7137]** já *"A média de usuários dos arquivos .js durante o final de semana"*(IC2) é **[4089;4298]**, temos que IC1 é maior que IC2, porém não é uma diferença tão grande, e podemos ver que JavaScript é bastante utilzada tanto durante a semana quanto no final de semana, retificando que durante a semana é mais popular que durante o final de semana.

#Pergunta 2: Existe uma diferença significativa entre as duas linguagens na sua variação de popularidade nos finais de semana?

Existe, a partir do intervalo de confiança de cada para o uso durante o final de semana, podemos perceber que os arquivos *.js* variam **menos** que os arquivos *.py*, mesmo que a quantidade de daquele seja maior que deste. A variação para os arquivos *.py* são de tem uma diferença praticamente que o dobro, ao contrário dos arquivos *.js*.    



