---
title: "Analisando Commits no Git"
output: html_document
---

```{r setup, include=FALSE}
knitr::opts_chunk$set(echo = TRUE)
library(tidyverse)
library(resample) # <-- Para bootstrap!
library(GGally)
theme_set(theme_bw())

dados  = read_csv("dados.csv") %>%
  filter(file_extension %in% c("js", "py"))
```


## Introdução

Neste checkpoint irei avaliar a popularidade, utilizando a quantidade de usuários do github, associados aos dias de semana, diferenciando entre os dias de semana e os finais de semana.

Irei avaliar os arquivos com extensão **js**(JavaScript) e **py**(Python), no qual a partir da amostra que temos cedida pelo github faremos uma inferência sobre a população utilizando um estimador, neste caso optei por utilizar a mediana.

** REVER ISSO AQUI. Queremos estimar qual a diferença da popularidade entre os dias da semana (a estatística) entre todos os usuários (a população) a partir do cálculo da proporção de pessoas que gostou do produto (a mesma estatística) em um teste prévio com 100 pessoas (a amostra). **

## Desenvolvimento

Para podermos fazer a inferência na população, iremos utilizar a técnica de boostrapping.

```{r}

a = ((12 - dados.the_month) / 10);
b = dados.the_year - a;
c = dados.the_month + (12 * a);
d = b / 100;
e = d / 4;
f = 2 - d + e;
g = (int) (365.25 * b);
h = (int) (30.6001 * (c + 1));
i = (int) ((f + g) + (h + dados.month_day) + 5);

```

## Including Plots

You can also embed plots, for example:

```{r pressure, echo=FALSE}
plot(pressure)
```

Note that the `echo = FALSE` parameter was added to the code chunk to prevent printing of the R code that generated the plot.
