---
title: "checkpoint1"
output: html_document
---

```{r setup, include=FALSE}
library("ggplot2")
library("dplyr")
library("tidyr")
library("readr")

all_series = read_csv("series.csv")
```

## Introdução

Neste checkpoint escolhi quatro séries: Sherlock, Flash, Gotham e How to Get Away with Murder.
Inicialmente, listarei suas informações: Nome, season, episódio de cada temporada e sua avaliação.
Escolhi essas séries pois tem uma quantidade de temporada não varia muito.

```{r}

series <- all_series %>% 
  filter(series_name %in% c("Gotham", "Sherlock", "Flash", "How to Get Away with Murder")) %>%
  group_by(series_name) %>% 
  select(season, season_ep, UserRating)
  
series

```

## Comparando as séries

Para classificar qual a melhor avaliação, irei utilizar como base o UserRating, que corresponde avaliação.
Inicialmente, mostrarei a avaliação de cada série individualmente, associando a temporada com a média de UserRating. 

How to Get Away with Murder
```{r}
media.hgmuder <- series %>%
  filter(series_name== "How to Get Away with Murder") %>%
  group_by(season) %>%
  summarise(media = mean(UserRating), mediana = median(UserRating), numobser = n())

ggplot(data = media.hgmuder, aes(x=season, y=media, fill = season)) + geom_bar(stat = "identity")
```

Gotham
```{r}
media.gotham <- series %>%
  filter(series_name== "Gotham") %>%
  group_by(season) %>%
  summarise(media = mean(UserRating), mediana = median(UserRating), numobser = n())

ggplot(data = media.gotham, aes(x=season, y=media, fill = season)) + geom_bar(stat = "identity")
```

Flash
```{r}
media.flash <- series %>%
  filter(series_name== "Flash") %>%
  group_by(season) %>%
  summarise(media = mean(UserRating), mediana = median(UserRating), numobser = n())

ggplot(data = media.flash, aes(x=season, y=media, fill = season)) + geom_bar(stat = "identity")
```

Sherlock
```{r}
media.sherlock <- series %>%
  filter(series_name== "Sherlock") %>%
  group_by(season) %>%
  summarise(media = mean(UserRating), mediana = median(UserRating), numobser = n())

ggplot(data = media.sherlock, aes(x=season, y=media, fill = season)) + geom_bar(stat = "identity")
```

Já apresentado os dados, para comparar as séries farei de acordo com a média geral de cada e assim qual é o mais bem avaliado.


```{r}

media.geral <- series %>% 
  group_by(series_name) %>%  
  summarise(media = mean(UserRating))

ggplot(data = media.geral, aes(x=series_name, y=media, fill = series_name)) + geom_bar(stat = "identity")

```

A partir do gráfico pode-se perceber que a diferença entre as mesma não é muito grande, e que a mais bem avaliada é Sherlock, com um pequena diferença entre How to Get Away with Murder.

Para um maior aprofundamento na análise das médias de cada série, pode-se usar o boxpot.

```{r}

medias <- series

ggplot(medias, mapping = aes(x = series_name, 
                             y = UserRating)) + 
  geom_boxplot(outlier.colour = NA) + 
  geom_point(position = position_jitter(width = .4), 
             alpha = .7, 
             color = "darkblue")

```

Analisando cada série em particular temos:
    Flash, apresenta uma grande dispersão e pontos extremos, pode-se perceber também que os episódios aparentemente estão bem divididos.
    Quanto a sua qualidade não é regular, porém a diferença entre eles não é grande. 
    Gotham, não possue pontos extremos e não estão muito dispersados, porém os dados não se repetem muito, o primeiro e o segundo quartil tem seus dados muito próximos. Apresenta uma qualidade mais regular.
    How to Get Away, estão com pontos dispersos e apresenta assimetria, como e acontecem em Gotham aprensenta o primeiro e o segundo quartil com dados muito próximos, com pouca variação entre sí.
    Sherlock, tem seus dados dispersos, sem valores muito frequentes, pode-ser ver que existe uma qualidade inregular com grande diferença entre sí.