---
title: "Checkpoint 4"
author: "Maiana Brito"
date: "29 de maio de 2017"
output: html_document
---

```{r setup, include=FALSE}
library("ggplot2")
library("dplyr")
library("tidyr")
library("readr")

dados = read_csv("series.csv")%>% 
  filter(series_name %in% c("Scandal", "Dexter", "Friends", "Sherlock"))
```

## Introdução

Nesse checkpoint escolhi essas perguntas:
"Séries que tem mais temporadas tem uma maior variação na avaliação?"
"Existe uma maior variação de avaliação nos episódios de uma mesma temporada ou entre as temporadas de uma série?"

Para a primeira pergunta irei utilizar como variáveis a quantidade de votos, a coluna "UserVotes" que é uma variável quantitativa discreta e a variável season que é qualitativa ordinal.

Para a segunda pergunta irei utilizar a coluna UserRating que é uma variável qualitativa ordinal.

A seguir, irei fazer uma explicação mais detalhada sobre os métodos utilizados.

## Desenvolvimento

Para isso tomarei como base as séries "Friends" com 9 temporadas, "Dexter" que possue 8 temporadas, a série "Scandal" que possue 6 temporadas e "Sherlock" com 4 temporadas.


```{r}

ggplot(dados %>%
         filter(series_name == "Sherlock")
       , aes(x = season, y = UserRating)) +
  labs(x = "Season", y = "UserRating") +
  geom_point(position = position_jitter(width = 0.25), alpha = 0.4, na.rm = TRUE) +
  ggtitle("Sherlock")

ggplot(dados %>%
         filter(series_name == "Friends")
       , aes(x = season, y = UserRating)) +
  labs(x = "Season", y = "UserRating") +
  geom_point(position = position_jitter(width = 0.25), alpha = 0.4, na.rm = TRUE) +
  ggtitle("Friends")

ggplot(dados %>%
         filter(series_name == "Dexter")
       , aes(x = season, y = UserRating)) +
  labs(x = "Season", y = "UserRating") +
  geom_point(position = position_jitter(width = 0.25), alpha = 0.4, na.rm = TRUE)+
  ggtitle("Dexter")

ggplot(dados %>%
         filter(series_name == "Scandal")
       , aes(x = season, y = UserRating)) +
  labs(x = "Season", y = "UserRating") +
  geom_point(position = position_jitter(width = 0.25), alpha = 0.4, na.rm = TRUE)+
  ggtitle("Scandal")
```

```{r}
votos.temporada.sh = dados %>% 
  filter(series_name == "Sherlock") %>%
  group_by(season) %>% 
  summarize(total = mean(UserRating))

votos.temporada.f = dados %>% 
  filter(series_name == "Friends") %>%
  group_by(season) %>% 
  summarize(total = mean(UserRating))

votos.temporada.d = dados %>% 
  filter(series_name == "Dexter") %>%
  group_by(season) %>% 
  summarize(total = mean(UserRating))

votos.temporada.s = dados %>% 
  filter(series_name == "Scandal") %>%
  group_by(season) %>% 
  summarize(total = mean(UserRating))

ggplot(votos.temporada.f, aes(x = season, y = total)) +
  labs(x = "Temporada", y = "Media") +
  geom_point() + 
  theme(legend.position="none", strip.text.x = element_text(hjust = 0, size = 10))+
  ggtitle("Friends")

ggplot(votos.temporada.d, aes(x = season, y = total)) +
  labs(x = "Temporada", y = "Media") +
  geom_point() + 
  theme(legend.position="none", strip.text.x = element_text(hjust = 0, size = 8))+
  ggtitle("Dexter")

ggplot(votos.temporada.s, aes(x = season, y = total)) +
  labs(x = "Temporada", y = "Media") +
  geom_point() + 
  theme(legend.position="none", strip.text.x = element_text(hjust = 0, size = 8))+
  ggtitle("Scandal")

ggplot(votos.temporada.sh, aes(x = season, y = total)) +
  labs(x = "Temporada", y = "Media") +
  geom_point() + 
  theme(legend.position="none", strip.text.x = element_text(hjust = 0, size = 8))+
  ggtitle("Sherlock")

```

## Conclusão

A partir das amostras selecionadas pode-se chegar a conclusão que a variação de avaliação ocorre em séries com pouca temporadas e mesmo séries com muitas temporadas tem pouca variação.

E a partir do gráfico também possível notar que existe uma maior variação entre a avaliação das temporadas do que entre as próprias temporadas.
