---
title: "Regressão Linear Múltipla"
output: html_document
---

```{r setup, include=FALSE}
library(GGally)
library(pscl)
library(broom)
library(tidyverse) # devtools::install_github("dgrtwo/broom")
library(modelr)
library(dplyr)
library(readr)
require(ISLR)

dating = read_csv("dados/speed-dating2.csv") %>%
  mutate(dec = case_when(.$dec == "no" ~ 0, 
                         .$dec == "yes" ~ 1))
```

## 1. Dentre os fatores que você acha que podem ter efeito no match, quais fatores têm efeito significativo na chance de p1 decidir se encontrar novamente com p2? E como é esse efeito (positivo/negativo)? ? 

Para responder essa pergunta irei utilizar 5 variáveis, nas quais acredito que têm efeito significativo: *quão atraente p1 achou p2(attr)*, *quão inteligente p1 achou p2(intel)*, *quanto p1 achou que compartilha interesses e hobbies com p2(shar)*, *quão sincero p1 achou p2(sinc)* e *p1 gostaria de se encontrar novamente com p2(dec)*.

As variáveis attr, intel, shar e sinc são variáveis qualitativas ordinais, que potuam seu interesse numa escala de 1 - 10 enquanto dec é qualitativa nominal. Todas estas e outras variáveis estão disponibilizadas no github a seguir: https://github.com/nazareno/ciencia-de-dados-1/blob/master/5-regressao/speed-dating/speed-dating2.csv.

Para responder essa pergunta, utilizarei regressão logística, definindo um melhor modelo possível para explicar a associação entre as variáveis *attr, intel, shar, sin* e a variável dependente **dec**.

Mas para isso é preciso saber o que é regressão logística. É definido pelo Wikipídea como *"Trata-se de um modelo de regressão para variáveis dependentes ou de resposta binomialmente distribuídas. É útil para modelar a probabilidade de um evento ocorrer como função de outros factores. É um modelo linear generalizado que usa como função de ligação a função logit."*

Os dados são

```{r, echo=FALSE}

dados = dating %>%
  select(attr, intel, shar, sinc, dec)
glimpse(dados)

```

O próximo passo é definir o modelo, os dados estão em escala exponencial

```{r, echo=FALSE}
bm <- glm(dec ~ attr + intel + shar + sinc, 
          data = dating, 
          family = "binomial")

tidy(bm, conf.int = TRUE, exponentiate = TRUE)
pR2(bm)
```

O modelo em escala normal
```{r, echo=FALSE}
tidy(bm, conf.int = TRUE)
```

Tendo em vista esses coeficientes, temos que attr, shar têm influência significativa  e positiva, enquanto intel e sinc influência negativa.

## 2. Que fatores nos dados têm mais efeito na chance de um participante querer se encontrar novamente com outro?

De acordo com os dados e o modelo traçado, a variável que possue mais influência é attr, que no caso representa o quanto p1 achou p2 atraente, mostrando que a beleza é mais decisiva do que os outros fatores.





