---
title: "P4C4"
author: "Maiana Brito"
date: "8 de agosto de 2017"
output: html_document
---

```{r setup, include=FALSE}
knitr::opts_chunk$set(echo = TRUE)
library(GGally)
library(readr)
library(resample)

```

## Introducao

Neste checkpoint irei responder duas perguntas, as mesmas foram respondidas no checkpoint anterior utilizando intervalo de confiança, dessa vez, irei utilizar o teste de hipótese.
O teste de hipótese é feito através da definição de duas hipóteses, a *nula* e a *alternativa*, cada caso estudado apresenta suas hipóteses,. Após definidas as hipósteses, encontramos o p-valor o qual a partir dele *rejeitamos* ou *não* a **hipótese nula**.

Mas do que se trata o p-valor ? É a probabilidade de se obter uma estatística de teste igual ou mais extrema que aquela observada em uma amostra, sob a hipótese nula, ou seja, é a probablidade de que o estimador e o resultado encontrado na amostra sobre a hipótese se aplique para a população. 

### Pergunta 1 - Filmes com mais de um gênero possuem maior quantidade de avaliações ?

Neste caso irei definir *hipótese nula* como sendo **todos os filmes independente do gênero possuem a mesma quantidade de avaliação**. 

Para isso eu calculei a quantidade de avaliações para todos os filmes da amostra com um e mais de um gênero, em seguida encontrei média da quantidade de observações e obtive diferença, com isso obtive o p-valor.

```{r, echo=FALSE}
all <- read_csv("./csv/comMedia.csv")

set.seed(1)
diffs = replicate(5000, {
  medias = all %>% 
    mutate(id_embaralhado = sample(qtdGenres, n())) %>% 
    group_by(id_embaralhado) %>% 
    summarise(media = mean(qtdObs))
  one = medias %>% 
    filter(id_embaralhado == "one")
  more = medias %>% 
    filter(id_embaralhado == "more")
  return(more$media - one$media)
})

mediaqtdRating = all %>% 
  group_by(qtdGenres) %>% 
  summarise(media = mean(qtdObs))

diff.media.observada = diff(mediaqtdRating$media)

tibble(diferenca = diffs) %>% 
  ggplot(aes(x = diferenca)) + 
  geom_histogram(bins = 30) + 
  geom_vline(xintercept = diff.media.observada, size = 1)
```


Como se pode ver no gráfico a diferença encontrada nos dados está próxima distribuição dos dados embaralhados o que dá indicativos que a hipótese nula não deve ser rejeitada, para confirmar vamos encontrar o p-valor.

```{r}
# p valor
pvalor = sum(abs(diffs) >= abs(diff.media.observada)) / length(diffs)
pvalor

```

O p-valor encontrado é de 0.2412. Isso quer dizer que em 24.12% dos casos o valor absoluto de diferença encontrado nos dados embaralhados foi maior ou igual ao valor encontrado nos dados originais.

Isso quer dizer que a diferança é significativiva entre os dados, ou seja não se repete. Dessa forma pode-se rejeitar a hipótese nula.

Para o intervalo de confiança tinha chegado a conclusão que filmes com mais de um gênero possuem uma maior quantidade de avalições, dessa forma percebemos que com os dois métodos possuem a mesma conclusão.
