---
title: "Problema 3 - Checkpoint 3"
date: "19 de julho de 2017"
output: html_document
---

```{r setup, include=FALSE}
knitr::opts_chunk$set(echo = TRUE)

require(GGally, quietly = TRUE)
require(reshape2, quietly = TRUE)
require(tidyverse, quietly = TRUE, warn.conflicts = FALSE)

library(ggfortify)
library(cluster)
library(ggdendro)
library(broom)
library(plotly)
library(readr)
library(magrittr)
library(highcharter)

theme_set(theme_bw())
```

```{r}
char <- read.csv('character_list5.csv')
filmes <- read.csv('meta_data7.csv')

```

## Introdução

Neste checkpoint irei reduzir as dimensões de uma análise multidimensional em apenas duas.

Para isso, utilizarei como base a análise de Dandara Maria, análise está disponível no github da mesma(https://github.com/dandaramcsousa/AD1/blob/master/Atividade%204/prob3cp2.Rmd).

# Análise multidimensional - Quantidade de falas de personagens de diferentes generos em filmes de hollywood

OBS: Os gráficos produzidos,o código tais como agrupamento foram feitas por Dandara, a nomeação dos grupos tal como a conclusão foi uma análise minha.

A análise foi desenvolvida a partir dos dados, encontrados nesse link : https://github.com/matthewfdaniels/scripts.

Com base nos dados, foram escolhidas variáveis numéricas relacionadas ao gênero dos artistas e a quantidade de fala, descartando o restante. As varáveis foram: **o numero total de personagens femininas**, **o numero total de falas femininas**, **o numero total de personagens masculinos**, **o numero total de falas masculinas** e **ano do filme**.

Observando os dados obtem-se a seguinte distribuição de dados:

Para as mulheres

```{r}
dados = filmes %>% left_join(char)

#Removendo colunas irrelevantes

dados <- dados[ -c(2, 5, 10) ]

# Criando o data frame apenas com as personagens femininas e adicionando as colunas necessarias
dados_f <- dados %>% filter(gender == 'f')

dados_f <- dados_f %>% group_by(title, gender) %>% mutate(countf = n())
dados_f <- dados_f %>% group_by(title) %>% mutate(wordsf = sum(words))

# Criando o data frame apenas com os personagens masculinos e adicionando as colunas necessarias

dados_m <- dados %>% filter(gender == 'm')
dados_m <- dados_m %>% group_by(title, gender) %>% mutate(countm = n())
dados_m <- dados_m %>% group_by(title) %>% mutate(wordsm = sum(words))
  
# Removendo colunas que nao serao utilizadas

dados_f <- dados_f[ -c(4:7)]
dados_m <- dados_m[ -c(4:7)]

# Juntando os dados parar criar o conjunto de dados final
dados <- dados_f %>% left_join(dados_m)
dados <- unique(dados)


# Renomeando as variaveis
names(dados)[names(dados)=="script_id"] <- "Id"
names(dados)[names(dados)=="title"] <- "Filme"
names(dados)[names(dados)=="year"] <- "Ano"
names(dados)[names(dados)=="wordsf"] <- "Palavras.Ditas.por.Mulheres"
names(dados)[names(dados)=="wordsm"] <- "Palavras.Ditas.por.Homens"
names(dados)[names(dados)=="countf"] <- "Numero.de.Mulheres"
names(dados)[names(dados)=="countm"] <- "Numero.de.Homens"

# Excluindo os NA
dados <- na.omit(dados)

```

Para as mulheres:

```{r}
ggplot(dados, aes(Ano,Numero.de.Mulheres, color = Palavras.Ditas.por.Mulheres, text = Filme)) + labs(title = "Numero de Mulheres em Filmes por Ano") + geom_jitter() + scale_color_gradient(low="#efa0a3", high="#bc0007")
```

Para os homens:

```{r}
ggplot(dados, aes(Ano,Numero.de.Homens, color = Palavras.Ditas.por.Homens, text = Filme)) + labs(title = "Numero de Homens em Filmes por Ano") + geom_jitter() + scale_color_gradient(low="#f49fdc", high="#7a0258")
```

O algoritmo de agrupamento utilizando foi o k-means, ele divide grupos baseado na distância (quadrática) entre o centro dos clusters e o centro dos dados com a distância (quadrática) entre todos os pontos nos dados e o centro dos dados, a partir disse pode-se traçar qual a melhor quantidade de grupos para agrupar os dados.

Neste caso, a melhor representação foi com três grupos.

# Representação dos grupos

```{r}

dados.agrup <- dados[-c(1, 2)]
set.seed(44)

wss <- (nrow(dados.agrup)-1)*sum(apply(dados.agrup,2,var))
for (i in 2:15) wss[i] <- sum(kmeans(dados.agrup, 
  	centers=i)$withinss)

# Nesse caso 3 eh visto como o numero apropriado entao:

# Clustering 
dadosCluster <- kmeans(dados.agrup, 3, nstart = 40)

aggregate(dados.agrup,by=list(dadosCluster$cluster),FUN=mean)

# append cluster 
dados.agrup <- data.frame(dados.agrup, dadosCluster$cluster)

names(dados.agrup)[names(dados.agrup)=="dadosCluster.cluster"] <- "cluster"

p1 <- dados.agrup %>% filter(cluster=='1') %>%
  plot_ly(type = 'parcoords',
          line = list(color ="#c97cc4"),
          dimensions = list(
            list(range = c(1,16),
                 label = 'Numero de Mulheres', values = ~Numero.de.Mulheres),
            list(range = c(101,26000),
                 label = 'Palavras Ditas por Mulheres', values = ~Palavras.Ditas.por.Mulheres),
            list(range = c(1,30),
                 label = 'Numero de Homens', values = ~Numero.de.Homens),
            list(range = c(101,57950),
                 label = 'Palavras Ditas por Homens', values = ~Palavras.Ditas.por.Homens)
            )
          )
p2 <- dados.agrup %>% filter(cluster=='2') %>%
  plot_ly(type = 'parcoords',
          line = list(color ="#ef5d8b"),
      dimensions = list(
            list(range = c(1,16),
                 label = 'Numero de Mulheres', values = ~Numero.de.Mulheres),
            list(range = c(101,26000),
                 label = 'Palavras Ditas por Mulheres', values = ~Palavras.Ditas.por.Mulheres),
            list(range = c(1,30),
                 label = 'Numero de Homens', values = ~Numero.de.Homens),
            list(range = c(101,57950),
                 label = 'Palavras Ditas por Homens', values = ~Palavras.Ditas.por.Homens)
            )
          )
p3 <- dados.agrup %>% filter(cluster=='3') %>%
  plot_ly(type = 'parcoords',
          line = list(color ="#9961c6"),
          dimensions = list(
            list(range = c(1,16),
                 label = 'Numero de Mulheres', values = ~Numero.de.Mulheres),
            list(range = c(101,26000),
                 label = 'Palavras Ditas por Mulheres', values = ~Palavras.Ditas.por.Mulheres),
            list(range = c(1,30),
                 label = 'Numero de Homens', values = ~Numero.de.Homens),
            list(range = c(101,57950),
                 label = 'Palavras Ditas por Homens', values = ~Palavras.Ditas.por.Homens)
            )
          )
p1  # Plotando grupo 1
```

Grupo 1: Pode-se notar que está balanceado, a quantidade de homens e mulheres são próximas inclusive em ambas existe alguns picos, e a quantidade de fala de ambos são relativamente baixas, com a quantidade de fala das mulheres sendo um pouco maior e tendo alguns casos diferenciados, podemos chamar como grupo **balanceado**.

``` {r}
p2
```

Grupo 2: Nota-se que a quantidade de homem é superior que a quantidade de mulheres, e a fala dos homem é pouca mais ainda é maior do que fala das mulheres na maioria dos filmes. Esse grupo irei chamar de **Tímidos**. 

``` {r}
p3
```

Grupo 3: Nota-se que a quantidade de homem é superior que a quantidade de mulheres, e a quantidade de fala dos homem é grande e bem maior que a das mulheres, a escala de 'Palavras ditas por Homens' é o dobro da escola usada para 'Palavras dita por Mulheres'. Este grupo chamarei de **Falastrões**.


## Reduzindo as variáveis

Para reduzir as dimensões, irei utilizar o PCA. 
O PCA é baseado na variação dos valores assumidos por uma variável, quanto maior a variação mais **informação**, a partir disso novas variáveis são traçadas que são combinação das anteriores e possuem a maior quantidade de variância possíve. 
Desse modo, os PCs definidos primeiro tentam conter mais combinação e mais variância que as seguintes.

Após um breve excpliação, vamos ver como se comporta o PCA na análise introduzida anteriormente.
```{r}
pr.out <- prcomp(select(dados.agrup, -cluster), scale=TRUE)

autoplot(pr.out, data = dados.agrup, size = 2, 
         colour = "grey",
         loadings = TRUE, loadings.colour = 'black',
         loadings.label = TRUE, 
         loadings.label.size = 3)
```


Quanto mais alinhado estiver o(s) vetor(es) ao eixo, maior será a variação nas variáveis dos vetores quando um ponto se mover na direção de eixo no gráfico.

Por exemplo, Palavras.Ditas.por.Mulheres e Numero.De.Mulher apresentam praticamente a mesma variância. As variáveis no geral não estão alianhadas com os eixos, mas pode-se perceber que  **Palavras.Ditas.por.Mulheres** e **Numero.De.Mulher** variam mais em relação à PC1 que em relação à PC2, enquanto, **Palavras.Ditas.por.Homens** e **Numero.De.Homens** variam mais em relação à PC2 que em relação à PC1 já o **Ano** tem pouca variação e está mais alinhado ao eixo PC2. 

Agora vamos observar a distribuição com os grupos: **Balanceado**(Cluster 1), **Tímidos**(Cluster 2) e **Falastrões**(Cluster 3).

```{r}

au <- augment(pr.out, data = dados.agrup)
p = au %>% 
    hchart("scatter", hcaes(x = .fittedPC1, y = .fittedPC2, group = cluster)) %>%
    hc_tooltip(pointFormat = "<b>{point.title}</b><br>
             Ano: {point.Ano:,.f}")
p
```

Dessa forma, não é possível observar uma distribuição bem definida mas lembrando as características do grupo, podemos perceber que quanto mais à cima estão os grupos com maior quantidade de homens, podemos assim associar ao eixo do PC2.

# Perca de dados

Tendo em vista que saímos de uma análise multidimensional para uma bidimensional é normal que percamos informações nesse procedimento. Utilizando o PCA podemos saber quanto da variância total têm-se acumalada na avaliação atual.

```{r}
tidy(pr.out, "pcs") %>% 
    ggplot(aes(x = PC, y = cumulative)) + 
    geom_line() + 
    geom_point() + 
    labs(x = "Componentes principais.", 
         y = "Proporção cumulativa.")
```

A partir do gráfico pode-se perceber que estamos mostrando apenas 65% das informações, tenho uma perca de 35% o que é considerável.