---
date: "2 de agosto de 2017"
output: html_document
---

```{r setup, include=FALSE}
knitr::opts_chunk$set(echo = TRUE)
library(dplyr)
library(grid)
library(ggplot2)
library("readr")
library(resample)
theme_set(theme_bw())

ratings  = read_csv("dados/ratings.csv")
movies  = read_csv("dados/movies.csv")
```

## Introdução

Neste checkpoint irei utilizar os dados do movilens que são sobre avaliações de filmes, está disponível  nesse link: http://grouplens.org/datasets/movielens/latest/Links.

Nesses dados temos estou interessada nas variáveis: **id do usuário**, o **id do filme** e **seu(s) gênero(s)**, **a avaliação** que cada usuário deu para o filme. A partir dessas variáveis irei responder 4 perguntas, sendo duas  do checkpoint 4.

### Pergunta 1 - Usuários dão notas parecidas ?

Para esse checkpoint, reuni todas as avaliações de cada usuário e calculei a variância dos votos, dessa forma tenho quanto os votos de cada usuário variam. 

```{r, echo=FALSE}

idUser = c(1: ratings[100004,]$userId)
variancias = data.frame()

for(id in idUser){
  dadosUser = ratings[ratings$userId == id, 3]
  varianciaRating = summarise(dadosUser, varRatings = var(rating))
  qtdRating = summarise(dadosUser, qtdRating = n())
  varianciaRating$qtdRating = qtdRating$qtdRating
  variancias <- bind_rows(variancias, varianciaRating)
}

table.user <- data.frame(idUser, variancias)
glimpse(table.user)
```

Uma vez apresentado os dados para essa amostra irei aplicar a técnica do boostrap calculando o desvio padrão para esses dados e assim a partir dele possámos inferir algo sobre a população.

Foi utilizado o estimador **desvio padrão** pois ele indica quão longe os pontos estão da média, nesse caso, quão longe estão da variância média

```{r, echo=FALSE}
b = bootstrap(table.user, var(table.user$varRatings))
desvio.notas = CI.bca(b, probs = c(.025, .975))

df = data.frame(rbind(desvio.notas))
df$medida = row.names(df)

df %>% 
  ggplot(aes(x = medida, ymin = X2.5., ymax = X97.5.)) + 
  geom_errorbar(width = .2)
```


Chegamos a conclusão para essa amostra, que não existe uma grande variação nas notas dos usuários, ou seja, os usuários dão notas **parecidas**. Com 97,5% de confiança podemos afirmar o mesmo para a população. 

#### Pergunta 1.1: Os usuários possuem quantidade de votos semelhantes ?

Para isso, utilizando os dados dos usuários expostos anteriormente irei calcular se existe uma grande variação, utilizando o **desvião padrão** na quantidade de votos de cada usuário.

```{r, echo=FALSE}
b = bootstrap(table.user, sd(table.user$qtdRating))
desvio.notas = CI.bca(b, probs = c(.025, .975))

df = data.frame(rbind(desvio.notas))
df$medida = row.names(df)

df %>% 
  ggplot(aes(x = medida, ymin = X2.5., ymax = X97.5.)) + 
  geom_errorbar(width = .2)

```

Com 97,5% de confiança temos que o desvio padrão para o somatório de votos dos usuário da população é **alto**, tendo uma variação significativa na quantidade de votos por usuário.

### Pergunta 2 - Filmes com mais de um gênero tem maior quantidade de avaliação ?

Aqui separei os dados em tabelas com filmes com apenas **um** gênero, **dois** gêneros, **três** gêneros e **maior que três** gêneros. Em cada tabela tem o id e nome do filme, quantidade de avaliações e o somatório das avaliações.

```{r, echo=FALSE}

qtdGeneros = function(string){
  generos = strsplit(string, "[|]");
  return (length(generos[[1]]));
}

all = data.frame()

array.movies = c(1: 9125)
# Filmes com um gênero

for(i in array.movies){
  genero = movies[i, 3]
  idMovie = movies[i, 1:2]
  qtd = qtdGeneros(genero$genres)
  
  dadosMovie = ratings[ratings$movieId == i, 3]
  qtdObs = summarise(dadosMovie, qtdObs = n())
  totalRating = summarise(dadosMovie, total.avaliacoes = sum(rating))
  meanRating = totalRating$total.avaliacoes / qtdObs$qtdObs
  idMovie$totalRating = totalRating$total.avaliacoes
  idMovie$qtdObs = qtdObs$qtdObs
  idMovie$meanRating = meanRating
    
  if(qtd == 1){
    idMovie <- mutate(idMovie, qtdGenres = "one")
  } else{
    idMovie <- mutate(idMovie, qtdGenres = "more")
  }
  
  all <- bind_rows(all, idMovie)
}

write.csv(all, "comMedia.csv")

glimpse(um)
glimpse(dois)
glimpse(tres)
glimpse(maior)
```

Agora calculamos o bootstrap e obtemos o intervalo de confiança para cada situação.

```{r, echo=FALSE}
b.um = bootstrap(um, sum(um$qtdObs))
sum.um = CI.bca(b.um, probs = c(.025, .975))

b.dois = bootstrap(dois, sum(dois$qtdObs))
sum.dois = CI.bca(b.dois, probs = c(.025, .975))

b.tres = bootstrap(tres, sum(tres$qtdObs))
sum.tres = CI.percentile(b.tres, probs = c(.025, .975))

b.maior = bootstrap(maior, sum(maior$qtdObs))
sum.maior = CI.percentile(b.maior, probs = c(.025, .975))

df = data.frame(rbind(sum.um, 
                      sum.dois,
                      sum.tres,
                      sum.maior))
df$medida = row.names(df)

df %>% 
  ggplot(aes(x = medida, ymin = X2.5., ymax = X97.5.)) + 
  geom_errorbar(width = .2)
```

Com 97,5% de confiança obtive os intervalos de confiança, no qual percebemos que o somatório de avaliações de filmes com um gênero (última coluna), se torna inferior ao valor da soma das avaliações dos filmes com mais de um gênero.
Tendo em vista que o intervalo para filmes com dois gêneros é superior ao restante.

### Pergunta 2.1 - Filmes com mais de um gênero tiveram melhor avaliação que filmes com um gênero ?

Utilizando os dados expostos anteriomente, apliquei o bootstreap calculando a média da avaliação dos filmes para cada gênero e obtive o seguinte resultado.

Calculando o bootstrap

```{r, echo=FALSE}
b.um = bootstrap(um, mean(um$totalRating))
mean.um = CI.bca(b.um, probs = c(.025, .975))

b.dois = bootstrap(dois, mean(dois$totalRating))
mean.dois = CI.bca(b.dois, probs = c(.025, .975))

b.tres = bootstrap(tres, mean(tres$totalRating))
mean.tres = CI.percentile(b.tres, probs = c(.025, .975))

b.maior = bootstrap(maior, mean(maior$totalRating))
mean.maior = CI.percentile(b.maior, probs = c(.025, .975))

df = data.frame(rbind(mean.um, 
                      mean.dois,
                      mean.tres,
                      mean.maior))
df$medida = row.names(df)

df %>% 
  ggplot(aes(x = medida, ymin = X2.5., ymax = X97.5.)) + 
  geom_errorbar(width = .2)
```

Com 97,5% de confiança obtive os intervalos de confiança, entretanto este intervalos apresentam um grande percentual de erro(porcentagem acima ou abaixo do valor real, o que reflete no tamanho do intervalo), a partir destes intervalos não fazer comparações entre os mesmos.
